臺灣士林地方法院刑事判決
110年度易字第384號
公  訴  人  臺灣士林地方檢察署檢察官
被      告  羅友麟


上列被告因毀棄損壞案件，經檢察官提起公訴（109年度偵字第1
9304號），本院判決如下：
    主  文
羅友麟無罪。
    理  由
一、公訴意旨略以：被告羅友麟於民國109年10月21日0時8分許
    ，行經臺北市○○區○○○路0段00號前，基於毀損犯意，持不明
    尖銳物品沿路刮傷告訴人謝東龍停放上揭路段旁之車牌號碼
    000-0000號自小客車左前門及左前葉子板，及告訴人陳佳慧
    所有之車牌號碼0000-00號自小客車左前門、左後門及左前
    葉子板，造成車體烤漆及鈑金受損致令不堪使用，足生損害
    於告訴人謝東龍、陳佳慧。因認被告涉犯刑法第354 條之毀
    損罪嫌等語。
二、按犯罪事實應依證據認定之，無證據不得認定犯罪事實；又
    不能證明被告犯罪者，應諭知無罪之判決，刑事訴訟法第15
    4 條第2 項、第301 條第1 項分別定有明文。次按認定不利
    於被告之事實，須依積極證據，苟積極證據不足為不利於被
    告事實之認定時，即應為有利於被告之認定，更不必有何有
    利之證據；又認定犯罪事實所憑之證據，雖不以直接證據為
    限，間接證據亦包括在內，然而無論直接或間接證據，其為
    訴訟上之證明，須於通常一般之人均不致有所懷疑，而得確
    信其為真實之程度者，始得據為有罪之認定，倘其證明尚未
    達到此一程度，而有合理之懷疑存在時，事實審法院復已就
    其心證上理由予以闡述，敘明其如何無從為有罪之確信，因
    而為無罪之判決，尚不得任意指為違法（最高法院30年上字
     第816 號、76年台上4986號判例意旨參照）。又告訴人之
    告訴，係以使被告受刑事訴追為目的，是其陳述是否與事實
    相符，仍應調查其他證據以資審認，被害人之陳述如無瑕疵
    ，且就其他方面調查又與事實相符，固足採為科刑之基礎，
    倘其陳述尚有瑕疵，即不得遽採為論罪科刑之根據。且被害
    人與一般證人不同，其與被告處於相反之立場，其陳述之目
    的，在使被告受刑事訴追處罰，內容未必完全真實，證明力
    自較一般證人之陳述薄弱。故被害人縱立於證人地位而為指
    證及陳述，且其指證、陳述無瑕疵可指，仍不得作為有罪判
    決之唯一證據，應調查其他證據以察其是否與事實相符，亦
    即仍須有補強證據以擔保其指證、陳述之真實性，始得採為
    斷罪之依據（最高法院52年台上字第1300號、61年台上字第
    3099號判例、94年度台上字第3326號判決意旨參照）。
三、公訴意旨認被告羅友麟涉有前揭犯行，無非係以證人即告訴
    人謝東龍、陳佳慧於警詢及偵查中之指訴、現場監視錄影光
    碟、翻拍畫面、指認犯嫌嫌疑人紀錄表等證據資料，為其論
    斷之依據。訊據被告堅決否認有何毀損之犯行，辯稱：當天
    我只是剛好經過告訴人謝東龍、陳佳慧的車子旁邊，我並沒
    有拿東西刮傷他們的車子。當時在派出所我跟告訴人謝東龍
    、陳佳慧談和解金額，是因為我想說花一點小錢就不用上法
    院，那陣子我的身體跟精神上有點狀況，我不想煩惱事情。
    當時以為我喝醉酒有犯本案，但事後看影片，我手上並沒有
    拿任何東西等語。
四、經查：
  ㈠109 年10月20日晚上10至11時許間，告訴人謝東龍將其所有
    之車牌號碼000-0000號自用小客車、告訴人陳佳慧將其所有
    之車牌號碼0000-00號自用小客車，停放於臺北市○○區○○○路
    0段00號前，遭不明人士持不明物品刮傷告訴人謝東龍、陳
    佳慧所有之上開自用小客車，致令告訴人謝東龍所有之自用
    小客車左前門及左前葉子板，告訴人陳佳慧所有之自用小客
    車左前門、左後門及左前葉子板，車體烤漆及鈑金受損致令
    不堪使用等節，業據證人即告訴人謝東龍、陳佳慧於警詢、
    偵查及本院審理時證述明確（見109 年度偵字第19304號卷
    【下稱偵19304 號卷】第21至23、65頁、本院110年度易字
    第384號卷【下稱本院卷】第117 至121 頁、偵19304 號卷
    第29至31、103 至105頁、本院卷第37至38、122 至124 、1
    25 至127 頁），並有現場監視錄影畫面4 張、車牌號碼000
    -0000號、3375-T7號自用小客車車損照片共7 張、車牌號碼
    0000-00號自用小客車車損照片4 張、監視器錄影光碟1 片
    、臺北市政府警察局士林分局社子派出所受理刑事案件報案
    三聯單1 紙、被告之簡訊對話截圖1 張、告訴人謝東龍與被
    告臉書對話紀錄截圖1 張在卷可稽（見偵19304號卷第37至4
    7頁、109 年度他字第5498號卷第15至27頁、本院卷第133頁
    ），此部分事實應堪認定。
　㈡證人即告訴人謝東龍於本院審理時具結證稱：案發當時我沒
    有在現場，我是看監視錄影畫面認為被告有拿東西刮我的車
    子，因為被告走過去時手有往前揮，一般人走路不會這樣，
    因此我懷疑被告有拿東西刮我的車子等語（見本院卷第117
    至122頁），證人即告訴人陳佳慧於本院審理時具結證稱：
    當時我沒有在現場，我是看監視錄影畫面看到被告破壞我的
    車子。我的車子停在告訴人謝東龍的車子前面，被告先經過
    我的車子，再經過謝東龍的車子，被告經過我的車子時行為
    正常，但走到謝東龍的車子旁邊時，被告的手有往前揮的動
    作，所以我認為被告也有拿東西刮我的車子等語（見本院卷
    第122至124頁），由上開證人謝東龍、陳佳慧之證述可知，
    證人謝東龍、陳佳慧並未親自見聞被告刮損本案車輛之過程
    ，亦無法確認其車輛確切受損之時間為何，證人謝東龍、陳
    佳慧報案後，派出所員警僅播放本案卷內之監視器錄影畫面
    予證人謝東龍、陳佳慧觀看，而非將證人謝東龍、陳佳慧自
    109年10月20日晚上10至11時許間，將車輛停放後迄至109年
    10月21日凌晨2時許發現刮痕期間之監視器錄影畫面均提供
    予證人謝東龍、陳佳慧，是證人謝東龍、陳佳慧亦無法確認
    是否有其他人、車於上開時間內毀損其等之車輛，且證人謝
    東龍、陳佳慧證述被告右手疑似持不明物體故意刮傷上開車
    輛乙節，為其等事後觀看監視器影像畫面所得之推測，尚無
    其他足以補強之事證，實不能憑此逕認被告確有毀損上開車
    輛之行為。
　㈢卷附案發現場監視器錄影檔案經本院當庭勘驗，製有勘驗筆
    錄、監視器畫面光碟翻拍照片等在卷足憑（見本院卷第85至
    99頁），勘驗結果略以：監視器僅拍攝到被告行經告訴人謝
    東龍、陳佳慧停在路邊之自用小客車旁，惟因天色昏暗、監
    視錄影角度所限，上開影像只有拍到被告行經告訴人謝東龍
    所有之自用小客車旁，被告伸出右手左右搖晃，並無法辨識
    被告手裡是否有持不明物品毀損上開自用小客車之動作，自
    難僅憑本案監視器錄影檔案認定被告有為上開毀損犯行。
　㈣至案發後被告雖曾與告訴人謝東龍、陳佳慧欲商談和解事宜
    乙情，然被告於本院審理時供稱：當時我想說花一點小錢就
    不用上法院，因為那陣子我的身體跟精神上有出點狀況，我
    不想煩惱事情等語（見本院卷第35、36頁），是被告縱曾一
    度表達與告訴人等和解之意願，然被告或係基於息事寧人之
    心態，不欲紛爭擴大，始為此等表示，尚難以此率認被告係
    坦承或默認有毀損上開自用小客車之事實，亦難執此作為對
    被告不利之認定。
五、綜上所述，本件公訴人所舉之證據與指出之證明方法，客觀
    上不足使本院確信被告有被訴毀損之犯行；又本件告訴人謝
    東龍、陳佳慧之指訴，既未達通常一般之人均不致有所懷疑
    ，而得確信其為真實之程度者，甚至與事實並未全然相合，
    則檢察官所提出之證明方法，尚無法證明被告犯罪，復查無
    其他積極證據足資證明被告有上開犯行，均不足超越合理之
    懷疑而形成對被告有罪之確信，被告犯罪即不能證明。從而
    ，揆諸前揭法條及判例意旨，公訴人既不能證明被告犯罪，
    自應為被告無罪之諭知。
據上論斷，應依刑事訴訟法第301 條第1 項，判決如主文。
本案經檢察官錢義達提起公訴，檢察官謝榮林到庭執行職務。 
中　　華　　民　　國　　110 　年　　12　　月　　20　　日
    　　　　　　　刑事第四庭　　法  官  錢衍蓁
以上正本證明與原本無異。
因疫情而遲誤不變期間，得向法院聲請回復原狀。
如不服本判決應於收受送達後20日內向本院提出上訴書狀，並應
敘述具體理由。其未敘述上訴理由者，應於上訴期間屆滿後20日
內向本院補提理由書( 均須按他造當事人之人數附繕本) 「切勿
逕送上級法院」。 
 
                                 書記官  周佳誼
中　　華　　民　　國　　110 　年　　12　　月　　21　　日